Manuel Jiménez Molina

Front-end Developer



mjimem8@gmail.com



692820544



23/10/1995 (27 años)



C/ La viña, nº 17 Monturque (Córdoba)





PRESENTACIÓN

Me considero una persona que busca constantemente nuevos retos y aprender en el transcurso de ellos. Me encanta trabajar en equipo y que todos nos retroalimentemos de lo aprendido anteriormente.

Desde que inicié en el ámbito laboral de la programación he realizado multitud de cursos especializados en front-end y sobre todo haciendo mucho hincapié en las buenas prácticas.



HABILIDADES

ANGULAR	
JAVACRIPT	
TYPESCRIPT	
VUE JS	
CSS Y SASS	
IONIC	
GIT	
HTML	
REACT	
TESTING	



EXPERIENCIA

PUBLICUBE

FRONT-END

MARZO 2017 - JUN 2017

AICOR CONSULTORES

FULL-STACK

SEPTIEMBRE 2018 - FEB 2020

GRUPO SOLUTIO

FRONT-END

FEBRERO 2020 - MAY 2020

ATMIRA

FRONT-END

JUNIO 2020 - MAYO 2021

ITERIAM

FRONT-END

MAYO 2021 - ACTUALIDAD



ESTUDIOS

DESARROLLO DE APLICACIONES WEB

GRADO SUPERIOR

SEPTIEMBRE 2017- SEP 2018

DESARROLLO DE APLICACIONES MULTIPLATAFORMA

GRADO SUPERIOR

SEPTIEMBRE 2015 - JUN 2017

SISTEMAS MICROINFORMATICOS Y REDES

GRADO MEDIO

SEPTIEMBRE 2011 - JUN 2013